臺灣臺南地方法院刑事判決　　　　　　　　　　　　　九十一年度易字第三六號
　　公　訴　人　臺灣台南地方法院檢察署檢察官
　　被　　　告　甲○○
　　　　　　　　己○
　　　　　　　　戊○○
右列被告因賭博案件，經檢察官提起公訴 (九十年度偵字第一二六五七號)，本院判
決如左：
    主  文
甲○○共同以賭博為常業，處有期徒刑捌月。扣案之電動賭博機具皇冠列車伍台、豹
中豹貳台、水果精靈肆台、滿貫大亨柒台、王牌對決貳台、皇冠迷十三支伍台、大傑
克玖台、賽馬八人座壹台、水果盤柒台（以上合計肆拾貳台，含ＩＣ板計肆拾玖塊）
、寄分單（八百分）之收執聯及未扣案之存根聯各壹張均沒收。
戊○○共同以賭博為常業，處有期徒刑肆月，如易科罰金，以參佰元折算壹日。扣案
之電動賭博機具皇冠列車伍台、豹中豹貳台、水果精靈肆台、滿貫大亨柒台、王牌對
決貳台、皇冠迷十三支伍台、大傑克玖台、賽馬八人座壹台、水果盤柒台（以上合計
肆拾貳台，含ＩＣ板計肆拾玖塊）、寄分單（八百分）之收執聯及未扣案之存根聯各
壹張均沒收。
己○在公眾得出入場所賭博財物，處罰金陸仟元，如易服勞役，以參佰元折算壹日。
扣案之電動賭博機具皇冠列車伍台、豹中豹貳台、水果精靈肆台、滿貫大亨柒台、王
牌對決貳台、皇冠迷十三支伍台、大傑克玖台、賽馬八人座壹台、水果盤柒台（以上
以上合計肆拾貳台，含ＩＣ板計肆拾玖塊）、賭資新台幣捌佰元、寄分單（八百分）
之收執聯及未扣案之存根聯各壹張均沒收。
    事
一、甲○○（曾有賭博前科）自民國（下同）九十年五月二十三日起，在台南市○區
    ○○路二段三一四號其所經營之「南都電子遊戲場」之公眾得出入之場所，擺設
    電動賭博機具皇冠列車伍台、豹中豹貳台、水果精靈肆台、滿貫大亨柒台、王牌
    對決貳台、皇冠迷十三支伍台、大傑克玖台、賽馬八人座壹台、水果盤柒台（以
    上合計四十二台，起訴書誤為四十九台）與不特定之顧客賭博財物，並自九十年
    十月十日起以月薪新台幣（以下同）二萬元雇用具有共同犯意聯絡之戊○○為開
    分員，負責開分、計分及兌換現金予賭客等工作。其賭法為由參與賭博者以每一
    百元開分一百分（即按一比一之比例），以分數押注，押中可得倍數不等之分數
    ，再以贏得之分數，先兌換寄分單，再依同一比例兌換現金，或逕兌換成現金，
    如未押中則所下賭注即歸甲○○贏得，甲○○以此方式牟利，並與戊○○以之為
    常業。迄同年十月三十日下午四時五十分許，適有賭客己○在上址賭玩水果精靈
    ，以贏得積分八百分向戊○○兌得八百元欲離去時，為警當場查獲，並扣得賭具
    上開電動賭博機具四十二台（含ＩＣ板計四十九塊）、寄分單（八百分）之收執
    聯及存根聯（按該存根聯業經警當場發還戊○○）各乙張及由己○口袋內搜獲其
    所有之贏得賭資八百元。
二、案經台南市警察局第二分局報請台灣台南地方法院檢察署檢察官偵查起訴。
    理  由
一、訊據被告甲○○坦承伊為南都電子遊藝場之負責人，設置右開電動機具電供不特
    定顧客把玩，並自九十年十月十日起僱用戊○○負責開分等工作，被告戊○○則
    坦承受僱於被告甲○○擔任開分員，負責開分及計分等工作，被告己○則坦承於
    上開時、地把玩後，贏得積分八百分，惟皆矢口否認有賭博之犯行，被告甲○○
    辯稱：客人贏得之分數只能兌換積分卡，供下次再玩，不能兌換現金；被告戊○
    ○辯稱：當天伊並沒有兌換八百元給己○，伊等規定不可以兌換現金，己○贏八
    百分，伊給他八百分的寄分單，己○當天是先開水果精靈二十四號機台二百分，
    他拿二百給伊，結果那台故障後，他另外開二十五號台水果精靈二百分，他拿一
    千元給伊，伊找他八百元，警察叫己○從口袋拿錢出來，己○拿出很多錢來，結
    果警察扣得那八百元，說是該八百元是伊等兌換給他的現金云云；被告己○則辯
    稱：伊有贏八百分，伊是與戊○○換積分單，不是兌換現金，打算下次再玩，八
    百元是警察在我的口袋起出來的，該八百元是伊拿一千元開分二百分，開分一分
    一元，總共二百元，戊○○找給伊八百元，不是兌換給伊之現金，伊當時口袋有
    二萬九千八百元，警察抽走八百元，其他的錢還伊云云。惟查被告己○於警訊時
    已供承：該店之電玩台積分以一元換算一分等語無訛，且當天是警員丙○○人接
    獲檢舉到該店內埋伏，看到己○不玩了，就示意戊○○走到他身邊來，戊○○就
    把機台上的分數洗掉，戊○○和己○就走到後方的小房間，渠二人走出來以後，
    警員洪欣星與乙○○就攔住加以盤查，己○身上有八百元現金，己○一開始也說
    不是用分數兌換現金，因洪欣星等人剛開始進去的時候，也有支付現金給戊○○
    開分，從己○身上查獲的八百元，其中一張就是渠等交給戊○○開分的資金，渠
    等有將所交的錢影印下來，方察覺渠等所付的現金有回流到己○的身上，所以己
    ○才無法抵賴，坦承該八百元是以所贏得的八百分剛剛到房間裡面與戊○○換來
    的等情，業據證人即警員洪欣星、乙○○於審理中結證無訛，核與證人警員丁○
    ○結證情節相符，參以被告甲○○親自具名之代保管條上亦載有「……供客人己
    ○把玩水果精靈為警方當場查獲，己○向櫃台小姐戊○○兌換八百元……」等內
    容，有該保管條乙紙附卷足憑，且警員有將該保管條內容告知被告甲○○，此一
    事實，亦據證人警員庚○○於審理中結證屬實等情觀之，自足認被告甲○○所經
    營該遊戲場，確係以右開事實欄所示方式與不特定賭客對賭現金牟利，被告己○
    係以贏得積分八百分向戊○○兌得八百元欲離去時，為警當場查獲等情甚明。此
    外復有電動賭博機具四十二台、賭資八百元、寄分單（八百分）之收執聯壹張扣
    案（按另扣得之存根聯乙張業經警發還予戊○○）及現場檢查記錄表乙紙附卷足
    資佐證。罪證明確，被告三人犯行均堪以認定。渠三人所辯無非事後畏罪卸責之
    詞，不足採信。
二、按被告甲○○開設電子遊戲場，擺設多達四十二台電動賭博機具，與不特定賭客
    賭博牟利，被告戊○○受僱為開分員，二人均恃為生活之資，顯以之為常業，核
    渠二人所為，均係犯刑法第二百六十七條之常業賭博罪；被告己○所為，則係犯
    同法第二百六十六條第一項前段之普通賭博罪。被告甲○○、戊○○彼此間有犯
    意聯絡及行為分擔，皆為共同正犯。爰審酌被告甲○○擺設多達四十二台之電動
    賭博機具與不特定賭客對賭，營求鉅利，敗害社會善良風俗，戕害青少年身心，
    危害非輕，且與戊○○均犯後飾詞圖卸，尚乏悔意，惟被告甲○○為主要經營者
    ，被告戊○○則為其僱請之開分員，且受雇時間尚短，參與犯罪情節較輕，被告
    己○則僅係賭徒，惟偵審中亦飾詞圖卸，態度不佳等一切情狀，分別量處如主文
    所示之刑，並諭知被告戊○○所處徒刑易科罰金之折算標準及被告己○所處罰金
    易服勞役之折算標準，以示懲儆。扣案之電動賭博機具皇冠列車伍台、豹中豹貳
    台、水果精靈肆台、滿貫大亨柒台、王牌對決貳台、皇冠迷十三支伍台、大傑克
    玖台、賽馬八人座壹台、水果盤柒台（以上合計肆拾貳台，含ＩＣ板計肆拾玖塊
    ）、寄分單（八百分）之收執聯及未扣案之存根聯壹張（雖未扣案，但無證據證
    明已滅失），為當場賭博之器具，均應依刑法第二百六十六條第二項宣告沒收；
    扣案之賭資八百元係被告己○所贏得，為其所有，且係警員自己○口袋內搜獲，
    已如前述，既非在賭檯及兌換籌碼處之財物，自應另依刑法第三十八條第一項第
    三款宣告沒收。
四、據上論斷，應依刑事訴訟法第二百九十九條第一項前段，刑法第二十八條、第二
    百六十七條、第二百六十六條第一項前段、第二項、第四十一條第一項前段、第
    四十二條第二項、第三十八條第一項第三款，罰金罰鍰提高標準條例第一條前段
    、第二條，判決如主文
本案經檢察官陳鋕銘到庭執行職務。
中      華      民      國      九十一      年      六    月    二十八  日
                                  臺灣臺南地方法院刑事第二庭
                                      法  官    柯  顯  卿
右正本證明與原本無異。
如不服本判決，應於判決送達後十日內向本院提出上訴狀( 應附繕本 )。
                                      書記官    盧  立  勇
中      華      民      國      九十一      年      七    月      一    日
附錄法條：
刑法第二百六十六條：
在公共場所或公眾得出入之場所賭博財物者，處一千元以下罰金。但以供人暫時娛樂
之物為賭者，不在此限。
當場賭博之器具與在賭檯或兌換籌碼處之財物，不問屬於犯人與否，沒收之。
刑法第二百六十七條：
以賭博為常業者，處二年以下有期徒刑，得併科一千元以下罰金。
